臺灣高等法院臺中分院刑事裁定　
110年度聲字第3109號
聲  請  人  施詎勝
上列聲請人因貪污治罪條例等案件（本院110年度上訴字第1347
、1352、1353號；原審案號：109年度原訴字第33 號），聲請發
還扣押物，本院裁定如下：
    主  文
本院110年度上訴字第1347、1352、1353號貪污治罪條例等案件
，扣案如附表各編號所示之物，准予發還施○○。
    理  由
一、本件聲請人施○○（下稱聲請人）聲請意旨略以：
　㈠聲請人因貪污治罪條例案件，曾經法務部調查局航業調查處
    扣押聲請人筆記型電腦2台、隨身硬碟1個、IPHONE手機1支
    、隨身硬碟燒錄資料、公司資料光碟各1片、存摺11本、名
    片3張、○○公司相關資料、借貸合約書1張等物品在案，聲請
    人扣押物保管字號為109年度保管字第1633號，扣押清單如
    附件1。其中附件1編號30-17為聲請人配偶楊子嫻之手機，
    此部分如與鈞院110年度聲字第2746 號裁定附表編號1所示
    為同一物，因該扣押物已由鈞院裁定返還，聲請人聲請發還
    扣押物内容則扣除此部分之聲請。
　㈡因該案業已判決確定，於刑事判決書中記載：上開扣押物雖
    分別為被告或○○公司所有之用，然手機係被告平常日常生活
    所用以聯繫他人之物，並非專用以供被告為本案犯罪所用之
    物，欠缺刑法上之重要性，其餘物品則與本案無關，認亦均
    無宣告沒收之必要，爰不予宣告沒收，附此敘明等情。因該
    案業已判決，且聲請人及檢察官就此部分均未上訴，上開物
    品並沒有經諭知沒收，且無扣押的必要。為此依刑事訴訟法
    第142條、第317條規定，聲請准予發還聲請人等語。
二、按扣押物若無留存之必要者，不待案件終結，應以法院之裁
    定或檢察官命令發還之；其係贓物而無第三人主張權利者，
    應發還被害人；扣押物因所有人、持有人或保管人之請求，
    得命其負保管之責，暫行發還，刑事訴訟法第142條定有明
    文。
三、經查：
　㈠聲請人因貪污治罪條例等案件，經原審判決判處其與公務員
    共同犯經辦公用工程收取回扣罪，處有期徒刑1年6月，褫奪
    公權2年，緩刑3年，並應於緩刑期內接受受理執行之地方檢
    察署所舉辦之法治教育5場次，緩刑期間付保護管束等情，
    因聲請人與檢察官均未提起上訴而已確定在案，有原審判決
    書、臺灣高等法院被告前案紀錄表附卷可稽，合先敘明。
　㈡本案雖因其他同案被告吳○○、杜○○、黃○○及檢察官就部分同
    案被告提起上訴，仍由本院審理中，然扣案如附表各編號所
    示之物，係法務部調查局航業調查處人員於偵查聲請人等相
    關案件時，於○○企業股份有限公司所扣得分為聲請人所有、
    保管之物，此有法務部調查局航業調查處扣押物品清單（10
    9偵15266卷二第321至324頁）。而原審109年度原訴字第33
    號判決時，業已釐清前揭扣押物與待證事實關連性低，均未
    諭知沒收上開扣押物；且原審於調查證據後，亦未引用附表
    各編號所示扣案物作為該案犯罪事實之證據，有原審判決書
    可稽；而該等扣押物亦非違禁物、預備或供犯本案所用或因
    本案犯罪所得之物。
　㈢揆諸上開說明，本院認應無留存之必要。是聲請人聲請就如
    附表各編號所示之物予以發還，為有理由，應予准許。
據上論斷，應依刑事訴訟法第142條第1項前段、第220條，裁定
如主文。
中　　華　　民　　國　　110 　年　　12　　月　　21　　日
            刑事第八庭　  審判長法　官　林  清  鈞
                                法　官　郭  瑞  祥
                                法　官　簡  婉  倫
以上正本證明與原本無異。
如不服本裁定，應於裁定送達後5日內向本院提出抗告狀(須附
繕本)。因疫情而遲誤不變期間，得向法院聲請回復原狀。
                                書記官  林　書　慶
　　　　　　　　　　　　　　　　
中　　華　　民　　國　　110 　年　　12　　月　　21　　日
附表
編號 物    品   名    稱 數    量 備          註   1 電腦設備（施○○黑色msi筆電） 1台 扣押物編號258   2 電腦設備（施○○黑色acer筆電） 1台 扣押物編號259   3  電子產品（施○○紅色WD隨身硬碟及傳輸線） 1個 扣押物編號260   4 電子產品（施○○金色IPHONE手機) 號碼：0000000000,IMEI：000000000000000 1支 扣押物編號261   5 電子產品（施○○隨身硬碟燒錄資料光碟） 1個 扣押物編號262   6  電子產品（○○公司材料、資材等資料光碟） 1個 扣押物編號263   7 施○○合作金庫存摺  3本 扣押物編號264、265、266   8 ○○公司兆豐銀行存摺 2本 扣押物編號267、268    9 ○○公司元大銀行存摺  6本 扣押物編號269、270、271、272、273、274  10 施○○名片 3張 扣押物編號275  11 ○○公司章程 2張 扣押物編號276  12 ○○公司設立登記表 3張 扣押物編號277  13 客戶資料表 3張 扣押物編號278  14 ○○公司公文 1本 扣押物編號279  15 ○○公司產品型錄 4本 扣押物編號280、281  16 借貸合約書 1張 扣押物編號282